# 《计学撮要》“依次冲减盈余公积和未分配利润”的依据是什么？

提问人：gong2816 时间：2016-08-08 09:53:52
准则对于同一控制下企业合并或有对价的处理规定，(1)同一控制下企业合并形成的长期股权投资的或有对价。同一控制下企业合并方式形成的长期股权投资，初始投资时，应按照《企业会计准则第 13 号——或有事项》（以下简称“或有事项准则”）的规定，判断是否应就或有对价确认预计负债或者确认资产，以及应确认的金额；确认预计负债或资产的，该预计负债或资产金额与后续或有对价结算金额的差额不影响当期损益，而应当调整资本公积（资本溢价或股本溢价），资本公积（资本溢价或股本溢价）不足冲减的，调整留存收益。 但《计学撮要》P51第一段却为“依次冲减盈余公积和未分配利润”。请问该书“依次”冲减的依据是什么？

回答人：chenyiwei
原文是：“长期股权投资初始投资成本与支付的现金、转让的非现金资产以及所承担债务账面价值之间的差额，应当调整资本公积（资本溢价或股本溢价）；资本公积（资本溢价或股本溢价）的余额不足冲减的，依次冲减盈余公积和未分配利润”。 按照一般惯例，对于直接冲减权益的项目，因为不计入净利润，所以应按照资产负债表权益大类中由上往下的顺序依次冲减，而不是以 90 ％金额冲减未分配利润同时以 10 ％金额冲减盈余公积。